【裁判字號】    91,易,3667
【裁判日期】    920505
【裁判案由】    竊盜
【裁判全文】
臺灣高雄地方法院刑事判決                        九十一年度易字第三六六七號
    公  訴  人  臺灣高雄地方法院檢察署檢察官
    被      告  戊○○
右列被告因竊盜案件，經檢察官提起公訴（九十一年度偵字第一三二四一號），及移
院判決如左：
    主  文
戊○○連續竊盜，累犯，處有期徒刑壹年貳月。
    事  實
一、戊○○前於民國九十年間，因竊盜案件經本院九十年度易字第二七四五號判決處
    有期徒刑七月確定，甫於九十一年四月二十日執行完畢，猶不知悔改，復基於意
    圖為自己不法所有之概括犯意，先後在如附表所示之時地，連續竊得如附表所示
    之物，分別為警在如附表所示之時地查獲。
二、案經高雄市政府警察局楠梓分局移送臺灣高雄地方法院檢察署檢察官偵查起訴及
    高雄縣政府警察局、高雄市政府警察局新興分局移送臺灣高雄地方法院檢察署檢
    察官移送併案審理。
    理  由
一、訊據被告戊○○對於右揭犯罪事實，除矢口否認竊得附表編號四中被害人蔡梅鳳
    所有車牌號碼ＸＯＡ－九八五號之機車一部及附表編號六之被害人庚○○使用之
    手機外，其餘部分均於警偵訊及本院審理中坦承不諱，核與被害人己○○（本案
    部分）、辛○○、乙○○、甲○○、丁○○（以上均為併案九十二年度偵字第二
    三二一號部分）、丙○○（併案九十一年度偵字第一八四二九號部分）之指訴情
    節相符，又有贓物認領保管收據、車輛竊盜、車牌失竊資料個別查詢報表各一份
    及照片三幀（本案部分）；證人即日正通信行不知情之店長張雅惠於警訊證述：
    被告分別於九十一年六月十四日及同年七月三十一日將附表編號二至五所示之手
    機拿到該店內以新台幣（下同）三百至一千元不等之價格求售等語，並與其所提
    出讓渡書及身分證影本各二份（即被告將附表編號二至五所示之手機脫售予張雅
    惠所書立之讓渡書及所附出賣人之身分證影本）互核屬實、通聯紀錄四份、贓物
    認領保管單二紙、高雄縣警察局仁武分局大社分駐所受理各類案件紀錄表一份（
    被害人乙○○失竊報案）、照片一幀（以上均為併案九十二年度偵字第二三二一
    號之證據）；贓物認領保管收據一紙（併案九十一年度偵字第一八四二九號、被
    害人吳佩瑤部分）等物附卷可稽，是被告此部分之自白，核與事實相符，自堪以
    採信。
二、至於附表編號四車牌號碼ＸＯＡ－九八五號之機車及編號六之手機部分，被告雖
    辯稱：伊未偷前者機車，而後者之手機係伊在高雄市新興區○○○路與玉竹三街
    地下拾獲云云。惟附表編號四車牌號碼ＸＯＡ－九八五號之機車，業經被告於警
    訊坦承：伊見四下無人，且該機車未上鎖，就該機車偷牽走，並於竊得該機車後
    ，復騎乘該車路過高雄縣大社鄉保社村萬金巷７－ＥＬＥＶＥＮ超商前，見附表
    編號五被害人丁○○所有之手機置於機車置物籃內，就下車竊得等語（詳九十一
    年十二月十日警訊筆錄），又證人即ＸＯＡ－九八五號機車車主蔡梅鳳之夫甲○○亦於警訊時證述：案發時，伊太太蔡梅鳳騎該機車停放在文賢路旁進入菜市場
    ，約三十分鐘買完菜後出來就發現機車被偷，就到派出所報案等語屬實（詳九十
    一年十月二十七日警訊筆錄），且有贓物認領保管單、車輛失竊尋獲證明單及車
    輛、車牌失竊資料個別查詢報表各一份附表可憑，是被告辯稱伊未偷該機車云云
    ，自不足採。另附表編號六之手機部分，則經被告於檢察官訊問時供述：「（是
    否有在九十一年八月十九日下午六時（三十分許）偷庚○○之行動電話？）有。
    （如何偷？）我在一部車邊看到一支手機，我就拿起放在我身上‧‧‧」等語（
    詳九十一年八月二十日訊問筆錄），且被害人庚○○亦陳稱：當時伊將手機放置
    於攤位旁車牌號碼Ｅ三－八○六三號車上，俟伊欲打電話時，即發現手機不見等
    語（詳九十一年八月十九日警訊筆錄），且有庚○○簽填之贓物認領保管收據一
    紙及由被告身上起出之上開手機照片一幀在卷可稽，故被告前開辯稱，自屬卸責
    之詞，委不足採。
三、綜據上述，本件事證已屬明確，被告之犯行，洵堪認定。
四、核被告所為，係犯刑法第三百二十條第一項之竊盜罪。被告先後多次竊盜犯行，
    時間緊接，觸犯構成要件相同之罪，顯係基於概括犯意為之，為連續犯，依刑法
    第五十六條之規定，以一罪論，並加重其刑。公訴人雖僅就附表編號一之竊盜犯
    行起訴，然檢察官就犯罪事實一部起訴者，其效力及於全部，且被告所為附表編
    號二至七之竊盜犯行，既經檢察官移送併案，復與前揭起訴部分，有連續犯之裁
    判上一罪關係，本院自應併予審判。又被告前於九十年間，即因竊盜案件經本院
    九十年度易字第二七四五號判決處有期徒刑七月確定，甫於九十一年四月二十日
    執行完畢，此有臺灣高等法院被告全國前案紀錄表在卷可稽，其前受有期徒刑執
    行完畢，於五年以內再犯本件最重本刑為有期徒刑以上之罪，為累犯，應依刑法
    第四十七條之規定加重其刑，並遞加重之。爰審酌被告正值壯年，且有如前述之
    竊盜前科、素行非佳，竟不思自食其力，而履以竊取他人財物之方式獲取不法利
    益，已對他人造成財產損害，惟犯後已坦承部分犯行、犯罪手段尚非殘暴、犯罪
    所生危害尚非巨大，及其他一切犯罪情狀，量處如主文所示之刑，以示儆懲。
五、公訴人移送併辦意旨略以（九十一年度偵字第一七五五五號）：被告戊○○於九
    十一年八月十一日十時五十分許，在高雄縣大社鄉○○村○○路三百零四號７－
    ＥＬＥＶＥＮ超商前，頭戴安全帽坐於被害人王秋良失竊之車牌號碼ＹＸＸ－九
    七八號機車上，鑰匙插在鑰匙孔內，因認被告另涉竊盜罪嫌等語。惟訊據被告堅
    決否認有右揭竊盜犯行，辯稱：伊當時僅在該機車旁邊打電話，後來警察就把伊
    抓起來等語。經查：據本院傳訊證人即查獲員警劉展昇到庭證述：「（九十一年
    八月十一日上午十時五十分在大社鄉○○路三百零四號前，查獲被告之情形？）
    我們那天剛好去巡邏，在查獲地點的對面銀樓簽巡邏箱，當時我發現被告轉頭在
    注意我，他當時坐在機車（ＹＸＸ─九七八號）上，於是我用電腦查詢該機車，
    發現該車是失竊的贓車，於是我們就上前盤查，被告見我們向他走過去，他就從
    機車上起身，他起身時很慌張，而且我們到時發現他雖然沒有戴安全帽，但是機
    車上插有鑰匙，而且機車的引擎溫度很高，另外四周也沒有其他的人，所以我們
    認為他涉嫌竊盜該台機車」等語（本院卷第六三頁），而另名查獲員警黃居財雖
    證述：伊到現場準備簽巡邏箱時，有先看到被告戴安全帽坐在前開贓車上等語屬
    實（本院卷第六四頁），惟由上述查獲員警劉展昇、黃居財之證述，至多僅足認
    被告曾頭戴安全帽坐在該部失竊之贓車上，並無證據足認該部機車係由被告所竊
    得，此外本院又查無其他積極證據足認被告確有公訴人所指之竊盜犯行，不能證
    明被告犯罪，故與前揭有罪部分無連續犯之裁判上一罪關係，本院無從併案審理
    。至於查獲員警於該部贓車上所扣得之鑰匙四支，因本案既無從併案，應併卷退
    由檢察官另為適當之處理，併此敘明。
據上論斷，應依刑事訴訟法第二百九十九條第一項前段，刑法第五十六條、第三百二
十條第一項、第四十七條，罰金罰鍰提高標準條例第一條前段，判決如主文。
本案經檢察官劉仲慧到庭執行職務。
中    華    民    國    九十二    年      五      月        五        日
                                  臺灣高雄地方法院刑事第二庭
                                      法  官    吳為平
右正本證明與原本無異。
如不服本判決，應於判決送達後十日內，向本院提出上訴狀。
                                      書記官    曾秀鳳
中    華    民    國    九十二    年      五      月        七        日
附表：
┌─┬────┬────┬────────┬────┬────┬────┐
│編│犯罪時間│犯罪地點│  作案方式      │查獲經過│扣案物品│備    註│
│號│        │        │                │        │        │        │
├─┼────┼────┼────────┼────┼────┼────┤
│一│九十一年│高雄縣燕│見被害人己○○將│被告騎乘│無      │本案部分│
│  │六月十日│巢鄉中民│機車鑰匙插在鑰匙│上開機車│        │：九十一│
│  │九時許  │路五百八│孔上，乃徒手竊得│於九十一│        │年度偵字│
│  │        │十九號燕│被害人所有車號Ｗ│年六月二│        │第一三二│
│  │        │巢鄉農會│ＣＱ─一八八號機│十日十八│        │四一號  │
│  │        │前      │車一部          │時四十分│        │        │
│  │        │        │                │許在高雄│        │        │
│  │        │        │                │市楠梓區│        │        │
│  │        │        │                │鳳楠路二│        │        │
│  │        │        │                │百十五號│        │        │
│  │        │        │                │前為警查│        │        │
│  │        │        │                │獲。    │        │        │
├─┼────┼────┼────────┼────┼────┼────┤
│二│九十一年│在高雄縣│徒手竊得被害人蘇│嗣日正通│無      │依職權併│
│  │六月十四│大社鄉中│金雀所有放置在機│信行將該│        │予審理部│
│  │日十二時│山路「自│車置物籃內之摩托│手機出售│        │分：九十│
│  │許      │然緣」泡│羅拉牌、Ｔ一九一│予他人，│        │二年度偵│
│  │        │沬紅茶店│型、藍色手機一支│經警方調│        │字第二三│
│  │        │前      │（序號：四四九二│閱該手機│        │二一號  │
│  │        │        │00000000│之通聯紀│        │        │
│  │        │        │六三○號），竊得│錄，於九│        │        │
│  │        │        │後，於同日脫售予│十一年十│        │        │
│  │        │        │高雄市楠梓區楠梓│月十一日│        │        │
│  │        │        │路七十八號日正通│十一時三│        │        │
│  │        │        │信行不知情之店長│十分許查│        │        │
│  │        │        │張雅惠          │獲。    │        │        │
├─┼────┼────┼────────┼────┼────┼────┤
│三│九十一年│在高雄縣│徒手竊得被害人吳│嗣日正通│無      │依職權併│
│  │七月二十│大社鄉金│鳳妹所有置於機車│信行將該│        │予審理部│
│  │八日六時│龍路果菜│手把上手提包一只│手機出售│        │分：九十│
│  │五十五分│市場內  │，內有摩托羅拉牌│予他人，│        │二年度偵│
│  │許      │        │、ＣＤ九三八型手│經警方調│        │字第二三│
│  │        │        │機一支（序號：四│閱該手機│        │二一號  │
│  │        │        │00000000│之通聯紀│        │        │
│  │        │        │六九八九三八號）│錄，於九│        │        │
│  │        │        │，竊得後，於同年│十一年十│        │        │
│  │        │        │七月三十一日脫售│月十一日│        │        │
│  │        │        │予上開日正通信行│十一時三│        │        │
│  │        │        │不知情之店長張雅│十分許查│        │        │
│  │        │        │惠              │獲。    │        │        │
├─┼────┼────┼────────┼────┼────┼────┤
│四│九十一年│在高雄縣│徒手竊得被害人蔡│嗣日正通│無      │依職權併│
│  │七月三十│岡山鎮文│梅鳳所有ＸＯＡ－│信行將該│        │予審理部│
│  │一日十時│賢路文賢│九八五號機車一部│手機出售│        │分：九十│
│  │許      │市場附近│，並將置於該車置│予他人，│        │二年度偵│
│  │        │        │物箱內之易利信牌│經警方調│        │字第二三│
│  │        │        │牌、Ｔ一○型，登│閱該手機│        │二一號  │
│  │        │        │記在甲○○（蔡梅│之通聯紀│        │        │
│  │        │        │鳳之夫）名下之手│錄，於九│        │        │
│  │        │        │機一支 ，於同日 │十一年十│        │        │
│  │        │        │脫售予上開日正通│月十一日│        │        │
│  │        │        │信行不知情之店長│十一時三│        │        │
│  │        │        │張雅惠          │十分許查│        │        │
│  │        │        │                │獲。    │        │        │
├─┼────┼────┼────────┼────┼────┼────┤
│五│九十一年│在高雄縣│徒手竊得被害人邱│嗣日正通│無      │依職權併│
│  │七月三十│大社鄉保│依綺所有放置在機│信行將該│        │予審理部│
│  │一日十三│社村萬金│車置物籃內之摩托│手機出售│        │分：九十│
│  │時許    │巷「7－E│羅拉牌、Ｔ一九一│予他人，│        │二年度偵│
│  │        │LEVEN」 │型、藍色手機一支│經警方調│        │字第二三│
│  │        │超商前  │，竊得後，於同日│閱該手機│        │二一號  │
│  │        │        │脫售予高雄市楠梓│之通聯紀│        │        │
│  │        │        │區○○路七十八號│錄，於九│        │        │
│  │        │        │日正通信行不知情│十一年十│        │        │
│  │        │        │之店長張雅惠    │月十一日│        │        │
│  │        │        │                │十一時三│        │        │
│  │        │        │                │十分許查│        │        │
│  │        │        │                │獲。    │        │        │
├─┼────┼────┼────────┼────┼────┼────┤
│六│九十一年│在高雄市│因被害人庚○○將│嗣員警於│無      │依職權併│
│  │八月十九│新興區五│摩托羅拉牌、三六│九十一年│        │予審理部│
│  │日十八時│福二路玉│八八型手機一支置│八月十九│        │分：九十│
│  │三十分許│竹三街口│於Ｅ三－八○六三│日二十時│        │一年度偵│
│  │        │        │號自用小貨車上，│三十分因│        │字第一八│
│  │        │        │而被告乘庚○○不│被告涉嫌│        │四二九號│
│  │        │        │注意之際，徒手竊│竊盜，將│        │        │
│  │        │        │得該支手機      │其逮捕到│        │        │
│  │        │        │                │案，並於│        │        │
│  │        │        │                │其身上搜│        │        │
│  │        │        │                │出該手機│        │        │
│  │        │        │                │        │        │        │
│  │        │        │                │        │        │        │
├─┼────┼────┼────────┼────┼────┼────┤
│七│九十一年│在高雄市│趁被害人丙○○向│嗣員警於│無      │依職權併│
│  │八月十九│新興區五│攤販購買衣服不注│九十一年│        │予審理部│
│  │日十八時│福二路與│意之際，徒手竊得│八月十九│        │分：九十│
│  │四十五分│仁智街口│其綠色手提袋一只│日二十時│        │一年度偵│
│  │許      │        │，內有化妝品眼影│三十分因│        │字第一八│
│  │        │        │一付、諾基亞牌三│被告涉嫌│        │四二九號│
│  │        │        │三一○型手機一支│竊盜，將│        │        │
│  │        │        │及現金新台幣一千│其逮捕到│        │        │
│  │        │        │三百五十元      │案，並於│        │        │
│  │        │        │                │其身上搜│        │        │
│  │        │        │                │出上開物│        │        │
│  │        │        │                │品及現金│        │        │
│  │        │        │                │        │        │        │
└─┴────┴────┴────────┴────┴────┴────┘
附錄本件論罪法條：
中華民國刑法第三百二十條
意圖為自己或第三人不法之所有，而竊取他人之動產者，為竊盜罪，處五年以下有期
徒刑、拘役或五百元以下罰金。
意圖為自己或第三人不法之利益，而竊佔他人之不動產者，依前項之規定處斷。
前二項之未遂犯罰之。


司法院資訊處製作；財團法人民間司法改革基金會備份。
